# 关于建筑工程施工企业计提安全生产费的疑问

提问人：zhongshan8488 时间：2016-07-05 18:27:09
根据《企业安全生产费用提取和使用管理办法》（财企〔 2012 〕 16 号文）规定， 第七条 建设工程施工企业以建筑安装工程造价为计提依据。各建设工程类别安全费用提取标准如下： 　　（一）矿山工程为2.5%； 　　（二）房屋建筑工程、水利水电工程、电力工程、铁路工程、城市轨道交通工程为2.0％； 　　（三）市政公用工程、冶炼工程、机电安装工程、化工石油工程、港口与航道工程、公路工程、通信工程为1.5％。 　　建设工程施工企业提取的安全费用列入工程造价，在竞标时，不得删减，列入标外管理。国家对基本建设投资概算另有规定的，从其规定。 　　总包单位应当将安全费用按比例直接支付分包单位并监督使用，分包单位不再重复提取。 问题：公司主要从事主题公园（像万达宝贝王、方特之类）的内装、深化包装施工、做一些假山、用水泥做一些大门之类的工程项目承包施工，属于建筑工程施工企业，但不包括在上述文件规定的建设工程类里，是不是就可以不用计提安全生产费了。求各位大虾指导。

回答人：chenyiwei
如果财企[2012]16号文规定不明确的，建议企业咨询当地县级以上财政、安全生产监督管理机关，并考虑当地企业通常的处理方式。